臺灣高等法院交通事件裁定　　　　　　 96年度交抗字第790號
抗　告　人
即受處分人　甲○○
上列抗告人因違反道路交通管理處罰條例案件，不服臺灣宜蘭地
方法院中華民國96年9月18日裁定（96年度交聲字第194號），提
起抗告，本院裁定如下：
        主  文
抗告駁回。
        理  由
一、按汽車駕駛人行經有燈光號誌管制之交岔路口闖紅燈者，處
    1,800元以上5,400元以下罰鍰，併計違規點數3點，道路交
    通管理處罰條例第53條第1項及第63條第1項第3款分別定有
    明文。
二、原裁定意旨略以：依證人即本件舉發員警張國昌於原法院訊
    問時證稱：當時伊確實看到燈號已轉換成紅燈後，受處分人
    仍持續行駛闖紅燈，伊將受處分人攔停下來後，有請受處分
    人回頭看燈號，受處分人雖不否認該時燈號是紅燈，惟仍堅
    稱沒有闖紅燈，由於燈號不可能一下子由綠燈變成黃燈再變
    成紅燈，所以受處分人辯稱係燈號變換太快至警員誤判之說
    詞不可能成立等語，且審酌國家行政事務龐雜，資源有限，
    對於行為人違反行政法上義務之蒐證自無法如刑事案件般嚴
    謹，是雖未有現場照片或監視錄影畫面為證，然舉發員警係
    在場之目擊證人，其到庭以具結擔保供述之真實性，並擔負
    有偽證罪責，且與異議人素不相識，又無嫌隙，應無攀誣受
    處分人之理，在別無證據證明證人所言係屬虛偽或另有不可
    信之情狀外，本院尚不得僅以證人為本件開單告發之員警而
    全盤抹煞其在訴訟上所具有目擊證人之資格，其證言自得採
    為裁判之依據，是受處分人闖紅燈之違規事實應堪認定。從
    而原審以原處分機關依道路交通管理處罰條例第53條第1項
    、第63條第1項第3款及違反道路交通管理事件統一裁罰基準
    及處理細則第43條、第44條、第67條規定，裁處受處分人罰
    鍰1,800元，並記違規點數3點，並無違法不當，而駁回受處
    分人之異議，經核於法並無不合。
三、抗告意旨略以：因道路彎曲，員警根本無法判別，附上光碟
    一張，請法官公正裁定云云。經查，依受處分人所提出之現
    場光碟，道路雖略有彎曲，路邊亦停有車輛，惟員警所站立
    位置視線確實可及受處分人過路口後之道路及交通號誌，以
    受處分人光碟中之測試，其於綠燈經過路口後，燈號轉為紅
    燈時，其已行駛至路口後之第二與第三橋墩中間，早已於員
    警視線可及之處，故員警張國昌於原法院證述因路口寬度經
    過時間不可能在那麼短時間內由綠燈變黃燈再變紅燈，所以
    受處分人進入路口時是綠燈，出路口時才變成紅燈，是不可
    能的，故伊確定受處分人是紅燈亮之後，才從對面騎過來等
    語應屬可採。受處分人上開辯稱，顯屬事後卸責之詞，不足
    採信。是本件抗告，為無理由，應予駁回。
四、據上論斷，應依道路交通案件處理辦法第26條、刑事訴訟法
    第412條，裁定如主文。
中　　華　　民　　國　　96　　年　　10　　月　　31　　日
                  刑事第十五庭審判長法　官  吳昭瑩
　　　　　　　　　　　　　　　    　法  官  李釱任
　　　　　　　　　　　　　　　　    法  官  蘇隆惠
以上正本證明與原本無異。
不得再抗告。
                                    書記官  吳玉華
中　　華　　民　　國　　96　　年　　10　　月　　31　　日
